【裁判字號】    92,訴,417
【裁判日期】    920717
【裁判案由】    毒品危害防制條例
【裁判全文】
臺灣彰化地方法院刑事判決                          九十二年度訴字第四一七號
    公  訴  人  臺灣彰化地方法院檢察署檢察官
    被      告  甲○○
列被告因違反毒品危害防制條例案件，經檢察官提起公訴（九十二年度毒偵字第六八
九、七六三號），本院判決如左：
    主  文
甲○○連續施用第一級毒品，累犯，處有期徒刑壹年；又連續施用第二級毒品，累犯
，處有期徒刑柒月，扣案之安非他命貳包（毛重分別為貳點捌公克及壹點陸公克）沒
收銷燬。應執行有期徒刑壹年陸月，扣案之安非他命貳包（毛重分別為貳點捌公克及
壹點陸公克）沒收銷燬。
    事  實
一、甲○○前因施用毒品案件，先後經本院二次裁定移送觀察、勒戒後，均認無繼續
    施用毒品之傾向，由臺灣彰化地方法院檢察署檢察官分別於八十七年九月二十九
    日以八十七年度偵字第八二五八號；及於八十七年十一月十九日以八十七年度偵
    字第九九四五號為不起訴處分確定，復於民國（下同）八十八年間因施用毒品案
    件，經本院以八十八年度毒聲字第一二六號裁定移送戒治處所施予強制戒治一年
    ，所涉刑事案件部分，並經本院以八十八年度訴字第四０四號判處有期徒刑一年
    二月確定，嗣自八十八年一月二十九日起送臺灣雲林戒治所強制戒治滿三月後，
    其成效經評定合格，無繼續戒治必要，由本院以八十八年度毒聲字第二五七四號
    裁定停止戒治，所餘戒治期間付保護管束，嗣於保護管束期間又因施用第二級毒
    品違反保護管束情節重大，經本院八十八年度毒聲字第四七二０號裁定撤銷停止
    戒治，令入戒治處所施以殘餘期間之強制戒治，於八十九年十月八日戒治期滿，
    而其於上開保護管束期間施用第二級毒品所涉刑事案件部分，並經本院八十九年
    度易字第三七一號判處有期徒刑五月確定，與上開八十八年度訴字第四０四號施
    用毒品案接續執行，甫於九十一年四月二十六日縮短刑期執行完畢。詎其仍不知
    悔改，再於五年內，基於施用第一級毒品海洛因之概括犯意，自九十二年三月三
    日起至同年月六月七日中午十二時止，在其位於彰化縣田中鎮○路里○○路七三
    六巷七四號之住處，以將第一級毒品海洛因攙水置放於注射針筒中，注射於手臂
    之方式，連續施用第一級毒品海洛因命多次，平均約二、三天施用一次（注射針
    筒均已丟棄而滅失）；另基於施用第二級毒品安非他命之概括犯意，自同年三月
    三日起至同年六月七日中午十二時許止，在其上開住處，以將第二級毒品安非他
    命置放於玻璃吸食器內，外用火加以燒烤使成氣體後吸食之方式，連續施用第二
    級毒品安非他命多次，平均約二、三天施用一次。嗣為警先後於九十二年三月三
    日下午四時十分許及同年三月十日下午三時三十分許，分別在彰化縣田中鎮○○
    路○段六四三巷路段及彰化縣田中鎮○○路○段一巷一三三弄三十號前查獲，並
    分別扣得第二級毒品安非他命各一包（毛重分別為二點八公克及一點六公克），
    暨被告於本院審理時自白其犯罪，而獲悉上情。
二、案經彰化縣警察局田中分局移送臺灣彰化地方法院檢察署檢察官偵查起訴。
    理  由
一、右揭事實，業據被告甲○○於本院審理時坦承不諱，且其於九十二年三月三日及
    同年月十日為警所採集之尿液，經送鑑驗均呈鴉片類及安非他命陽性反應，有彰
    化縣衛生局九十二年三月十日煙檢字第九二０四三六號、九十二年三月十七日煙
    檢字第九二０四六九號煙毒尿液檢驗成績書各一紙附卷可稽，並有扣案之安非他
    命二包可資佐證，此除據被告供陳在卷外，亦有彰化縣警察局彰化分局查獲涉嫌
    毒品危害防制條例毒品初步檢驗報告單一紙在卷可按，故核被告之自白與事實相
    符，堪以採信。再查被告前因施用毒品案件，先後經本院二次裁定移送觀察、勒
    戒後，均認無繼續施用毒品之傾向，由臺灣彰化地方法院檢察署檢察官分別於八
    十七年九月二十九日以八十七年度偵字第八二五八號；及於八十七年十一月十九
    日以八十七年度偵字第九九四五號為不起訴處分確定，復於八十八年間因施用毒
    品案件，經本院以八十八年度毒聲字第一二六號裁定移送戒治處所施予強制戒治
    一年，所涉刑事案件部分，並經本院以八十八年度訴字第四０四號判處有期徒刑
    一年二月確定，嗣自八十八年一月二十九日起送臺灣雲林戒治所強制戒治滿三月
    後，其成效經評定合格，無繼續戒治必要，由本院以八十八年度毒聲字第二五七
    四號裁定停止戒治，所餘戒治期間付保護管束，嗣於保護管束期間又因施用第二
    級毒品違反保護管束情節重大，經本院八十八年度毒聲字第四七二０號裁定撤銷
    停止戒治，令入戒治處所施以殘餘期間之強制戒治，於八十九年十月八日戒治期
    滿，而其於上開保護管束期間施用第二級毒品所涉刑事案件部分，並經本院八十
    九年度易字第三七一號判處有期徒刑五月確定，與上開八十八年度訴字第四０四
    號施用毒品案接續執行，甫於九十一年四月二十六日縮短刑期執行完畢等情，有
    該不起訴處分書、判決書、臺灣彰化地方法院檢察署刑案資料查註紀錄表及臺灣
    高等法院被告全國前案紀錄表等件在卷可參，其於五年內，三次以上犯毒品危害
    防制條例第十條第一、二項之施用第一、二級毒品罪，係屬三犯以上毒品危害防
    制條例第十條之罪。綜上所述，本件事證業已明確，被告上開犯行，洵堪認定。
二、核被告所為，係犯毒品危害防制條例第十條第一項、第二項之施用第一級、第二
    級毒品罪。其持有毒品之低度行為，均為施用之高度行為所吸收，均不另論罪。
    又其先後多次施用第一、二級毒品之犯行，時間緊接，且犯罪構成要件相同，顯
    係基於概括犯意反覆為之，為連續犯，應依刑法第五十六條之規定，論以一罪並
    加重其刑。其所犯上開二罪，犯意各別，行為互殊，且犯罪構成要件亦不同，應
    予分論併罰。再被告曾因違反毒品危害防制條例案件，先後經本院判處有期徒刑
    一年二月、五月確定，二案接續執行，業於九十一年四月二十六日縮短刑期執行
    完畢，有臺灣彰化地方法院檢察署刑案資料查註紀錄表及臺灣高等法院被告全國
    前案紀錄表等件在卷可參，其於受有期徒刑之執行完畢後，五年以內再犯有期徒
    刑以上之罪，為累犯，應分別加重其刑，並均依法遞加重其刑。再查被告係自九
    十二年三月三日起至同年月六月七日止，有連續施用第一、二級毒品之犯行，而
    公訴人僅就被告於九十二年三月三日及同年三月十日或其前四日內之某時，先後
    施用第一、二級毒品各二次之犯行提起公訴，惟該未經起訴之部分，與檢察官已
    起訴之部分，因被告係基於概括之犯意而為之，具有連續犯之關係，屬裁判上一
    罪，其一部起訴之效力及於全部，故本院自得併予審究，併此敘明。爰審酌被告
    前曾有施用毒品罪行，經送觀察勒戒、強制戒治後，猶不知悔改，再施用毒品不
    輟，不僅戕害自身健康，更辜負國家將之視為病人，並施以長時間之戒治處遇之
    苦心，惟其對他人權益之侵害仍屬有限，於本院審理中已坦承其犯行，及其犯罪
    目的、手段等一切情狀，量處如主文所示之刑，並定應執行刑。末查扣案之安非
    他命二包（毛重分別為二點八公克及一點六公克），係屬第二級毒品，爰依毒品
    危害防制條例第十八條第一項前段規定，沒收銷燬之。
據上論斷，應依刑事訴訟法第二百九十九條第一項前段，毒品危害防制條例第十條第
一項、第二項、第十八條第一項前段，刑法第十一條前段、第五十六條、第四十七條
、第五十一條第五款，判決如主文。
本案經檢察官黃淑媛到庭執行職務。
中      華      民      國    九十二    年      七      月     十七     日
                              臺灣彰化地方法院刑事第一庭
                                        審判長法官
                                              法官
                                              法官
右正本證明與原本無異。
如不服本判決，應於判決送達後十日內向本院提出上訴狀（須附繕本）。


司法院資訊處製作；財團法人民間司法改革基金會備份。
